【裁判字號】    90,交易,400
【裁判日期】    900830
【裁判案由】    公共危險等
【裁判全文】
臺灣板橋地方法院刑事判決                          九十年度交易字第四號
    公  訴  人  臺灣板橋地方法院檢察署檢察官
    被      告  乙○○
右列被告因公共危險等案件，經檢察官提起公訴（九十年度偵字第一一一九八號），
本院判決如左：
    主  文
乙○○服用酒類，不能安全駕駛動力交通工具而駕駛，處拘役伍拾日，如易科罰金，
以參佰元折算壹日；又因過失傷害人，處有期徒刑參月，如易科罰金，以參佰元折算
壹日。
    事  實
一、乙○○明知服用酒類不能安全駕駛動力交通工具者，不得駕駛之，竟於民國九十
    年六月二十九日十八時三十分許至隔日零時十五分止，服用酒類已達不能安全駕
    駛之程度後，經測得其呼氣酒精濃度達每公升零點六六毫克，仍騎乘車號ＬＬＶ
    －八五二號重型機車上路，嗣於同日零時四十分許行經台北縣蘆洲市○○路六十
    六號之時，本應注意車前狀況及隨時採取必要之安全措施，且應遵守道路交通標
    線之指示，均應在遵行車道內行駛，不得跨入對向車道行駛，而依當時情形，又
    無不能注意之情事，竟疏未注意及之，適有甲○○騎乘車號ＡＳＵ－九三一號重
    型機車，其後搭載其妻丙○○亦由對向車道行經該處之際，閃避不及，乃從正面
    加以撞擊之，造成甲○○、丙○○人車倒地後，分別受有胸部挫傷、頭部外傷併
    腦震盪、左腳踝挫傷、左膝內側副韌帶扭傷、左側骨骨折及下背挫傷（丙○○過
    失傷害部分，未經告訴）等之身體傷害，經警趕往現場處理，並對乙○○進行酒
    精濃度測試，經測得其呼氣酒精值達每公升零點六六毫克，始查知上情。又乙○
    ○於肇事後於有偵查犯罪職權之機關知悉其犯罪前，向前來現場處理之員警自承
    肇事並接受裁判。
二、案經甲○○訴由台北縣警察局蘆洲分局報請臺灣板橋地方法院檢察署檢察官偵查
    起訴。
    理  由
一、訊據被告乙○○對右揭事實坦承不諱，核與告訴人甲○○所指訴之情節相符，並
    有肇事現場照片八張、道路交通事故調查報告表一份、酒精濃度測試單一張、刑
    法第一百八十五條之三案件測試觀察紀錄表一張及醫院診斷證明書二份等附卷可
    資佐證。按駕駛人駕駛車輛行駛時，應遵守道路交通標線之指示，並應在遵行車
    道內行駛，且行進中駕駛人應注意車前狀況，並應隨時採取必要安全措施。道路
    交通安全規則第九十四條第三項、第九十七條第一項、第九十條分別定有明文，
    被告騎乘機車自應注意前開道路交通安全規定，且依當時路狀，又無不能注意之
    情形，竟疏不注意為之，以致肇事，並使人受傷，是被告應有過失自明。再被告
    之過失行為，核與告訴人之受傷結果間，復具有相當因果關係，本件事證明確，
    被告前開犯行洵堪認定。
二、核被告乙○○所為，係犯刑法第一百八十五條之三之服用酒類不能安全駕駛動力
    交通工具而駕駛罪及刑法第二百八十四條第一項前段之過失傷害罪。被告酒醉駕
    車因而致人受傷，依法應負刑事責任，所犯過失傷害罪部分，應依道路交通管理
    處罰條例第八十六條第一項規定加重其刑；其於肇事後於警員前往現場處理時，
    在場承認為肇事人，且接受偵訊，有臺北縣警察局九十年六月三十日偵辦交通事
    故案件「涉嫌人是否自首」調查表在卷可據，為對未發覺之過失傷害犯罪自首而
    接受裁判，應依法減輕其刑；其所犯過失傷害罪既同有刑之加重及減輕原因，應
    先加後減之。被告所犯上開二罪名間，行為互殊，犯罪構成要件迥不相侔，應予
    分論併罰。爰審酌酒後駕車之危害及酒後不應駕車之觀念，已透過學校教育、政
    令宣導及各類媒體廣為介紹傳達各界週知多年，被告對於酒後不能駕車，及酒醉
    駕車之危險性，應有相當之認識，詎其明知飲酒致醉，不能安全駕駛，猶駕車上
    路，顯心存僥倖，並乏尊重其他用路人生命、財產安全之觀念，至為可訾，而其
    尚怠於履行駕車應盡之注意義務，致被害人受傷，駕駛態度輕率，過失程度重大
    ，應予非難，兼衡其素行，被害人所受傷勢非輕，身心俱受相當折磨，及被告犯
    後供認犯行無隱等一切情狀，分別各量處如主文所示之刑，並均諭知易科罰金之
    折算標準，資為懲儆。
據上論結，應依刑事訴訟法第二百九十九條第一項前段，道路交通管理處罰條例第八
十六條第一項，刑法第一百八十五條之三、第二百八十四條第一項前段、第二條第一
項前段、第六十二條、第四十一條第一項前段，罰金罰鍰提高標準條例第一條前段、
第二條，判決如主文。
本案經檢察官陳炎辰到庭執行職務。
中      華      民      國    九十      年      八      月     三十     日
                                      臺灣板橋地方法院交通法庭
                                        法    官    徐  子  涵
右正本證明與原本無異。
如不服本判決，應於判決送達後十日內向本院提出上訴狀 (應附繕本)。
                                        書 記 官    彭  麗  紅
中      華      民      國      九十      年     九     月      三      日
※附錄本案論罪科刑法條全文※
中華民國刑法第一百八十五條之三：
服用毒品、麻醉藥品、酒類或其他相類之物，不能安全駕駛動力交通工具而駕駛者，
處一年以下有期徒刑、拘役或三萬元以下罰金。
中華民國刑法第二百八十四條：
因過失傷害人者，處六月以下有期徒刑、拘役或五百元以下罰金，致重傷者，處一年
以下有期徒刑、拘役或五百元以下罰金。
從事業務之人，因業務上之過失傷害人者，處一年以下有期徒刑、拘役或一千元以下
罰金，致重傷者，處三年以下有期徒刑、拘役或二千元以下罰金。


司法院資訊處製作；財團法人民間司法改革基金會備份。
